RESUMEN PROFESIONAL

Profesional orientado a resultados con habilidades interpersonales excepcionales y capacidad para trabajar en equipo. Experiencia en diversos entornos laborales y educativos, demostrando adaptabilidad y autonomía en todas las funciones desempeñadas. Amplio dominio de tecnologías y herramientas informáticas. Apasionado por el aprendizaje y el crecimiento profesional.

FORMACIÓN

Bachiller en Ingeniería en Sistemas de la Información. Universidad Nacional de Costa Rica.	2023 – Practica faltante
Diplomado en Ingeniería en Sistemas de la Información. Universidad Nacional de Costa Rica.	2020 - 2022
Ingles Básico. Unidad Regional Chorotega.	2019
Bachiller en Educación Media. Colegio Técnico Profesional de la Fortuna de Bagaces.	2018
Técnico Medio en la Especialidad de Informática Empresarial. Colegio Técnico Profesional de la Fortuna de Bagaces.	2018
Operador(a) de Aplicaciones Ofimática. Centro Regional Polivalente de Liberia.	2017
Bases de Datos ACCESS. Centro Regional Polivalente de Liberia.	2017
Emprendedurismo. Unidad Regional Huetar Norte.	2017

APTITUDES Y HABILIDADES

Tanto en lo cotidiano como en la parte de formación educativa, he adquirido lo siguiente

- Trabajo en equipo: Capacidad para colaborar eficazmente en entornos multidisciplinarios y alcanzar objetivos comunes.
- Comunicación asertiva: Habilidades verbales y escritas para transmitir información de manera clara y efectiva.
- Resolución de problemas: Capacidad para identificar y abordar eficientemente desafíos y encontrar soluciones creativas.
- Adaptabilidad: Flexibilidad para ajustarse a diferentes situaciones laborales y aprovechar oportunidades de crecimiento.

- Orientación a la calidad: Compromiso con la excelencia y atención a los detalles en todas las tareas realizadas.
- Liderazgo: Habilidades para guiar y motivar a otros, fomentando un ambiente de trabajo productivo y positivo.
- Gestión de recursos: Capacidad para administrar eficientemente el tiempo, los recursos y las responsabilidades asignadas.
- Enfoque en resultados: Orientación a alcanzar metas y objetivos establecidos, manteniendo el enfoque en el logro de resultados positivos.

VARIOS.

- Licencia B1
- Próximamente Licencia A2

EXPERIENCIA LABORAL

Soporte Técnico (Departamento de TI)

10/2018 - 11/2018

Tío Pelón

- Brindé asistencia al cliente, solucionando errores y permisos del sistema implementado en la empresa.
- Realicé mantenimiento de computadoras e infraestructura de redes.
- Realicé inventarios de equipos de la empresa.

EXPERIENCIA EDUCATIVA

Líder de Equipo (Desarrollo de Software ASP.net)

03/2022 - 06/2023

- Encabecé un equipo en el desarrollo de software, centrándonos en la gestión eficiente de condominios mediante ASP.net.
- Participé activamente en reuniones con el cliente, trabajando para entender a fondo sus necesidades y ofrecer soluciones efectivas y personalizadas.
- Coordiné las actividades del equipo, asignando tareas y asegurando el cumplimiento de los plazos establecidos.
- Utilicé habilidades de comunicación y resolución de problemas para coordinar las actividades del equipo y alcanzar los objetivos del proyecto.

Líder de Equipo (Desarrollo de Software ASP.net Core)

08/2023 - 11/2023

- Lideré un equipo en un proyecto de desarrollo de software centrado en la organización y control estudiantil, con respecto temas psicológico.
- Participé activamente en reuniones con los integrantes de equipo para brindar soluciones efectivas a tareas y errores.
- Coordiné las actividades del equipo, asignando tareas y asegurando el cumplimiento de los plazos establecidos.
- Utilicé habilidades de comunicación y resolución de problemas para coordinar las actividades del equipo y alcanzar los objetivos del proyecto.
- Implementé sesiones de capacitación para los integrantes del grupo, abordando temas clave como la tecnología a utilizar, el lenguaje de programación y la arquitectura del sistema.
- Colaboré en la creación de la estructura de la base de datos, elaboración de diagramas y desarrollo de scripts, implementándolos tanto a nivel local como en el servidor de Azure DevOps.

DISPONIBILIDAD

Disponible inmediatamente.

REFERENCIAS

Las referencias estarán disponibles previa solicitud.

OBJETIVO

Mi objetivo es obtener un empleo en el campo que me brinde la oportunidad de aplicar mis habilidades y conocimientos, y contribuir al desarrollo de proyectos en terreno.